---
title: "R Notebook"
output: html_notebook
---



```{r}
library(RTMB)
library(tidyverse)
library(CatDyn)
library(wesanderson)
```

```{r}
load('.data/df_effort_m_mbw_otb.Rdata')

set.seed(123)

# Funcoes catdyn
source('.scripts/custom_catdyn_fit.R')
source('.scripts/custom_catdyn_bsd.R')
source('.scripts/funcoes_catdyn.R')

```

# Situação de referência: 2019-2023

```{r}
cat_df = as.CatDynData(x=df_effort %>% 
                           filter(as.numeric(
                             as.character(year_sale)) %in% c(2019:2023)),
                         step="month",
                         fleet.name="MIS+OTB-S",
                         coleff=6,
                         colcat=5,
                         colmbw=9,
                         unitseff="trips",
                         unitscat="kg",
                         unitsmbw="kg",
                         nmult="thou",
                         season.dates=c(as.Date("2019-01-01"),
                                        # as.Date("1995-12-24")))
                                        last_date_of_week(2023, 52)-1))

indice_manual =  list(12,12,12,12,10)

for(i in 0:(length(indice_manual)-1)){
  indice_manual[[i+1]] = 12*i + indice_manual[[i+1]]
}

unlist(indice_manual)

fit_null =
  trialer(cat_df,
          p = 5,
          M = 0.01,
          N0.ini = 60000, #millions, as in nmult
          P = indice_manual,
          P.ini  = list(
            20000, 20000,40000,20000,20000), #2 elementos porque sao 2 perturbacaoes
          k.ini = 0.0005,
          alpha.ini = 0.9,
          beta.ini  = 0.9,
          distr = 'aplnormal',
          method = 'CG',
          itnmax = 10000,
          disp = list(100))

fit_null$fit$Model$CG$AIC

fit_null
```

O nosso dataframe adaptado, usando as mesmas estimativas de peso medio

```{r}
df =
df_effort %>% 
  filter(year_sale %in% c(2019:2023)) %>% 
  mutate(N = catch/mbw_rand,
         time.step = 1:60) 
   
ggplot() + 
  geom_line(aes(x = df$time.step,
                y = df$N,
                group = 1), color = 'purple') +
  geom_line(aes(y = fit_null$fit$Data$Data$`MIS+OTB-S`$obscat.thou * 1000,
                x = fit_null$fit$Data$Data$`MIS+OTB-S`$time.step,
                group = 1), color = 'red') +
  geom_line(aes(x = fit_null$fit$Data$Data$`MIS+OTB-S`$time.step,
                y = fit_null$pred$Model$Results$Predicted.Catch.thou*1000,
                group = 1), color = 'darkgreen', linetype = 'dashed') + 
  theme_bw()
```

Agora recriamos o modelo no R para confirmar que o estamos a processar correctamente
Vamos buscar as estimativas dos parametros que estamos a usar neste ensaio

```{r}
pars_ref = fit_null$fit$Model$CG$bt.par
pars_ref
```

Criamos as funções que estimam a serie de capturas

```{r}
# funcoes para simular catdyn
catch_module = function(index,M){ #index é o t na formulacao original
  res = 0
  for(i in 2:index-1){
    res = res + dados$Ct[i]*exp(-M*(index-i-1))
  }
  return(res)
}

recruit_module = function(index, M){ #index é o t na formulacao original
  contador = 1
  res = 0
  while(perturbacoes$timing[contador] <= index){
    res = res + perturbacoes$R[contador] * exp(-M*(index-perturbacoes$timing[contador]))
    if(contador == nrow(perturbacoes)){break()}
    contador = contador + 1
  }
  return(res)
}

simulador = function(dados, k, alpha,
                     beta, M, N0){
  res = c()
  for(i in 1:nrow(dados)){
    if(i == 1){# t0
      res[i] = k * dados$obseff.trips[i]^ alpha * exp(-M/2) * (
        N0 * exp(-M*i) -
          exp(-M/2) * (0) # catch
        + 0# recrutamento
      )^beta 
    }
    else{
      res[i] = k * dados$obseff.trips[i]^ alpha * exp(-M/2) * (
        N0 * exp(-M*i) -
          exp(-M/2) * catch_module(i,M) # catch
        + recruit_module(i,M)# recrutamento
      )^beta
    }
  }
  
  return(res)
}

```

Corremos o modelo com as estimativas do ensaio

```{r}
dados = cat_df$Data$`MIS+OTB-S`
dados$Ct = 0
P.ini  = list(20000, 20000,40000,20000,20000)

perturbacoes = data.frame(
  year = 2019:2023,
  R = unlist(P.ini),
  timing = unlist(indice_manual))

estim = 
simulador(dados,
          k = pars_ref$`k.MIS+OTB-S`,
          alpha = pars_ref$`alpha.MIS+OTB-S`,
          beta = pars_ref$`beta.MIS+OTB-S`,
          M = pars_ref$M,
          N0 = pars_ref$N0)
```

Olhando para resultados:

```{r}
df =
df_effort %>% 
  filter(year_sale %in% c(2019:2023)) %>% 
  mutate(N = catch/mbw_rand,
         time.step = 1:60) 
   
ggplot() + 
  # geom_line(aes(x = df$time.step,
  #               y = df$N,
  #               group = 1), color = 'purple') +
  # geom_line(aes(y = fit_null$fit$Data$Data$`MIS+OTB-S`$obscat.thou * 1000,
  #               x = fit_null$fit$Data$Data$`MIS+OTB-S`$time.step,
  #               group = 1), color = 'red') +
  geom_line(aes(x = fit_null$fit$Data$Data$`MIS+OTB-S`$time.step,
                y = fit_null$pred$Model$Results$Predicted.Catch.thou*1000,
                group = 1), color = 'darkgreen', linetype = 'dashed') + 
  geom_line(aes(x = df$time.step,
                y = estim * 1000,
                group = 1),
            col = 'blue', linetype = 'dashed') + 
  theme_bw()
```


